# 海外子公司统一会计政策

提问人：ecoknight 时间：2023-08-09 22:05:55
打扰各位老师了！弱弱的问一个问题。。。问题背景：
IPO项目，海外子公司需要当地审计师出具审计报告，每次都要说服当地审计师采用集团统一的会计政策，比如说坏账计提比例、折旧年限、集团退货计提率等等。我和国外审计师说了我们是按可比上市公司来的，但是很难沟通，加上我不会英语，都是靠百度翻译，每次出报告特别费劲。
问题：问题：
是否可以接受当地审计师的会计政策，合并前再按集团的会计政策调整一下？
谢谢各位老师的耐心！！

回答人：chenyiwei
”坏账计提比例、折旧年限、集团退货计提率“这些都是会计估计而不是会计政策。合并报表层面要求统一母子公司会计政策，但并不要求统一会计估计。
如果境外子公司就上述交易或事项确定的会计估计是符合其自身实际情况的，则不应强制要求其采用集团内其他境内子公司的会计估计。在编制合并报表时，也不要求统一子公司的会计估计。